【裁判字號】    94,易,2092
【裁判日期】    950404
【裁判案由】    傷害等
【裁判全文】
臺灣臺北地方法院刑事判決              94年度易字第2092號
公  訴  人  臺灣臺北地方法院檢察署檢察官
被      告  甲○○
上列被告因傷害等案件，經檢察官提起公訴（九十四年度偵字第
一二二三一號），本院判決如下：
    主  文
甲○○傷害人之身體，處拘役拾日，如易科罰金，以佰元折
算壹日。又以加害自由、財產之事，恐嚇他人致生危害於安全，
處拘役拾日，如易科罰金，以佰元折算壹日。應執行拘役伍
拾日，如易科罰金，以佰元折算壹日。
    事  實
一、甲○○於民國九十四年一月五日上午十時許，在臺北市信義
    區○○○路○段二五○號八樓之新藝寶影視公司辦公室內，
    因向乙○○催討薪資而與之發生口角，竟基於普通傷害之犯
    意，先用手肘架住乙○○頸部，而將之壓制在地，致乙○○
    受有右手第三指挫傷之傷害；旋另基於加害自由、財產之事
    恐嚇他人之犯意，在上開地點，向乙○○恫嚇稱：「你耍流
    氓，想賴帳，你這樣我要叫兄弟堵你，看你們公司開不開的
    下去」之加害自由、財產之話語恐嚇乙○○，使乙○○心生
    畏懼，並致生危害於安全。
二、案經乙○○訴由臺北市政府警察局信義分局移送臺灣臺北地
    方法院檢察署檢察官偵查起訴。
    理  由
壹、證據能力：
  一、按被告以外之人於審判外之言詞或書面陳述，除法律有規
      定者外，不得作為證據。被告以外之人於審判外之陳述，
      雖不符前四條之規定，而經當事人於審判程序同意做為證
      據，法院審酌該言詞陳述或書面陳述作成時之情況，認為
      適當者，亦得為證據。當事人、代理人或辯護人於法院調
      查證據時，知有刑事訴訟法第一百五十九條第一項不得為
      證據之情形，而未於言詞辯論終結前聲明異議者，視為有
      前項之同意，刑事訴訟法第一百五十九條第一項、第一百
      五十九條之五分別定有明文。又被告以外之人於偵查中向
      檢察官所為之陳述，除顯有不可信之情況者外，得為證據
      ，同法第一百五十九條之一第二項亦有明定。經查：
  （一）告訴人乙○○、證人張怡儒於警詢時所為供述、證人張
        怡儒於檢察事務官詢問時所為供述，固均屬被告甲○○
        以外之人於審判外之言詞陳述，惟被告未於本院言詞辯
        論終結前，對告訴人、證人張怡儒於警詢時所為供述、
        證人張怡儒於檢察事務官詢問時所為供述之證據能力聲
        明異議，本院審酌告訴人、證人張怡儒於警詢時所為供
        述及證人張怡儒於檢察事務官詢問時所為供述均係於自
        由意志下陳述，作為被告犯罪之證據，應屬適當，依刑
        事訴訟法第一百五十九條之五第二項規定，自有證據能
        力。
  （二）告訴人、證人張怡儒於九十四年十月十一日偵查中分別
        以證人身分具結向檢察官所為之證述，均無任何顯不可
        信之情況，依刑事訴訟法第一百五十九條之一第二項規
        定，均得為證據。
  二、按除顯有不可信之情況外，從事業務之人於業務上或通常
      業務過程所須製作之證明文書得為證據，刑事訴訟法第一
      百五十九條之四定有明文。查財團法人恩主公醫院乙種診
      斷證明書為從事業務之人於業務上所須製作之證明文書，
      並無顯不可信之情況，依前開刑事訴訟法第一百五十九條
      之四之規定，自得為證據。
貳、論罪部分：
  一、訊據被告固坦承於上開時間、地點，因向告訴人催討薪資
      而與之發生口角，將告訴人壓制在地之事實，惟矢口否認
      有何恐嚇危害安全及傷害犯行，辯稱：伊的胃已經被切三
      分之二，且伊有惡性貧血，不會和別人發生暴力爭執，伊
      與告訴人只是扭打，伊也受傷，當時伊雖有壓告訴人在地
      上，但告訴人也有把伊壓在地上。伊並沒有說要叫兄弟來
      找告訴人云云。經查：
  （一）被告於前開時間、地點，因向告訴人催討薪資而與之發
        生口角，先用手肘架住告訴人頸部，而將之壓制在地，
        致告訴人受有前開傷害；旋在上開地點，向告訴人恫嚇
        稱：「你耍流氓，想賴帳，你這樣我要叫兄弟堵你，看
        你們公司開不開的下去」之話語之事實，業據告訴人於
        警詢、偵查及本院審理中到庭證述：因為被告九十三十
        二月份表現不佳，伊不給被告薪水，所以被告於九十四
        年一月六日當天一進公司後，就說伊欠他薪資，雙方開
        始起爭執，被告就到外面辦公室拿一部公司手提電腦，
        伊就想阻止他，被告頂撞伊腹部一下，之後，電腦就因
        電源線斷掉，摔到地上，在伊蹲下去撿電腦時，被告就
        用手肘架在伊脖子上，把伊整個人壓在地上，使伊右手
        指挫傷，並說「你耍流氓，想賴帳」，之後被告看臺灣
        固網的員工在看，就把手放開，到公司沙發那裡，打電
        話說要叫兄弟來，打完電話後，就說「看你們公司開不
        開的下去」等語綦詳，核與證人即斯時在場之臺灣固網
        公司員工張怡儒於警詢、偵查時證述：當時伊在告訴人
        公司修理電話之節費器，恰巧被告敲門進入告訴人公司
        ，向告訴人質問為何一直躲著他，後來伊看見雙方拉扯
        中，告訴人被該名男子用腳攻擊毆打，伊欲離去時，聽
        見告訴人向告訴人說「你想賴帳，耍流氓，將找兄弟過
        來處理，看你公司是否能繼續營業」等語，並打電話後
        ，伊就離開現場等語相符，並有財團法人恩主公醫院乙
        種診斷證明書一紙在卷可稽，應堪認定。
  （二）被告雖以前開情詞置辯，然其於本院審理中亦不否認與
        告訴人間確有發生爭執，於爭執時，雙方有發生扭打，
        其有將告訴人壓制在地之事實。然告訴人、證人張怡儒
        均供稱被告於前開時間、地點，有壓住告訴人至地上之
        行為，且聽聞被告對告訴人說「你想賴帳，耍流氓，將
        找兄弟過來處理，看你公司是否能繼續營業」等語，已
        如前述，再參酌證人張怡儒與被告間並無怨隙，並無設
        詞誣攀而甘冒偽證追訴之風險，足見證人張怡儒前述所
        為之證言，應堪採信。是被告前開所辯，應屬事後卸責
        之詞，不足採信。
  （三）綜上所述，被告前開所辯應係卸責之詞，不可採信。本
        案事證明確，被告犯行洵堪認定，應依法論科。
  二、核被告所為，係犯刑法第二百七十七條第一項之傷害罪及
      同法第三百零五條之恐嚇危害安全罪。被告所犯上開二罪
      ，犯意各別，行為不同，應分論併罰。公訴意旨認被告所
      犯上開二罪間，有方法結果之牽連關係，尚有未合。爰審
      酌被告僅因薪資問題與告訴人發生爭執，即徒手傷害及出
      言恐嚇告訴人，造成告訴人心生恐懼，其犯罪動機實有可
      議之處，惟對告訴人所造成之傷勢非重，及其素行、犯後
      態度、智識程度等一切情狀，分別量處如主文所示之刑及
      諭知易科罰金之折算標準，並定其應執行之刑及諭知易科
      罰金之折算標準，以資懲儆。
  三、公訴意旨另以：被告於九十四年一月五日上午十時許，前
      往臺北市信義區○○○路○段二五○號八樓新藝寶影視公
      司辦公室內，向告訴人催討薪資而與之發生口角，嗣被告
      欲取走告訴人之筆記型電腦以抵償薪資，告訴人見狀即上
      前阻止，被告乃基於妨害告訴人行使所有權之犯意，與告
      訴人發生拉扯，致該部筆記型電腦摔落在地，因認被告涉
      有刑法第三百零四條之強制罪嫌云云。惟為被告所否認，
      辯稱：伊當天只是要將筆記型電腦內資料下載，並沒有想
      要拿走的意思，被告就衝過來，說伊要拿走電腦等語。經
      查：當天被告所拿的筆記型電腦內確實有被告所寫企畫案
      及腳本，告訴人認為被告欲將手提電腦帶走時，就上前阻
      止，想搶下電腦，被告用膝蓋頂了告訴人胸腹部一下，斯
      時該筆記型電腦因電源線斷掉，就摔到地上等情，業據被
      告到庭陳述甚詳，復為告訴人所不爭執，苟被告確有妨害
      告訴人行使該筆記型電腦所有權之意思，自可直接將該筆
      記型電腦取走，何以需將筆記型電腦插上電源線？再酌以
      告訴人欲將上開筆記型電腦取回時，被告並無任何阻止或
      搶奪動作，是被告前開辯稱伊係為下載該筆記型電腦內資
      料而碰觸該電腦，尚堪採信，公訴人認被告此部分涉有強
      制罪嫌即有未合。此外，復查無其他證據足以證明被告確
      有公訴人所指此部分之犯行，自屬不能證明被告犯罪，惟
      公訴意旨認此部分與前揭論罪科刑部分有方法結果之牽連
      犯關係，屬裁判上一罪，爰不另為無罪之諭知。
據上論斷，應依刑事訴訟法第二百九十九條第一項前段，刑法第
二百七十七條第一項、第三百零五條、第五十一條第六款、第四
十一條第一項前段，罰金罰鍰提高標準條例第一條前段、第二條
，判決如主文。
本案經檢察官陳以敦到庭執行職務
中    華    民    國  九十五  年    四    月    四    日
                    臺灣臺北地方法院刑事第二庭
                        審判長法  官  吳孟良
                              法  官  沈君玲
                              法  官  雷淑雯
以上正本證明與原本無異。
如不服本判決，應於判決送達後十日內向本院提出上訴狀（應抄
附繕本）。告訴人或被害人如對於本判決不服者，應具備理由請
求檢察官上訴，其上訴期間之計算係以檢察官收受判決正本之日
期為準。
                              書記官 陳弘文
中    華    民    國  九十五  年    四    月    四    日
附錄本案論罪科刑所適用法條全文：
刑法第二百七十七條第一項：
傷害人之身體或健康者，處三年以下有期徒刑、拘役或一千元以
下罰金。
刑法第三百零五條
以加害生命、身體、自由、名譽、財產之事，恐嚇他人致生危害
於安全者，處二年以下有期徒刑、拘役或三百元以下罰金。


司法院資訊處製作；財團法人民間司法改革基金會備份。
